sl-SI: Združljiv material hladilnega sistema: Vsi hladilni sistemi; Aluminijasti hladilniki; Bakreni/medeninasti hladilniki; Hladilni sistemi iz mešanih kovin; Drugo
nb: Kompatibelt kjølesystemmateriale: Alle kjølesystemer; Aluminiumsradiatorer; Kobber-/messingradiatorer; Kjølesystemer i blandingsmetall; Annet
en: Compatible cooling system material: All cooling systems; Aluminum radiators; Copper/brass radiators; Mixed-metal cooling systems; Other
pt-PT: Material compatível com o sistema de refrigeração: Todos os sistemas de refrigeração; Radiadores de alumínio; Radiadores de cobre/latão; Sistemas de refrigeração de metais mistos; Outro
ja: 互換性のある冷却システム素材: すべての冷却システム; アルミ製ラジエーター; 銅 / 真鍮製ラジエーター; 混合金属冷却システム; その他
pt-BR: Material compatível com o sistema de refrigeração: Todos os sistemas de arrefecimento; Radiadores de alumínio; Radiadores de cobre/latão; Sistemas de arrefecimento de metais mistos; Outro
de: Kompatibles Kühlsystemmaterial: Alle Kühlsysteme; Aluminiumkühler; Kupfer-/Messingkühler; Mischmetall-Kühlsysteme; Sonstige
th: วัสดุระบบระบายความร้อนที่ใช้งานร่วมกันได้: ระบบหล่อเย็นทุกประเภท; หม้อน้ำอะลูมิเนียม; หม้อน้ำทองแดง/ทองเหลือง; ระบบหล่อเย็นโลหะผสม; อื่นๆ
fr: Matériau compatible du système de refroidissement: Tous les systèmes de refroidissement; Radiateurs en aluminium; Radiateurs en cuivre/laiton; Systèmes de refroidissement en métaux mixtes; Autre
tr: Uyumlu soğutma sistemi malzemesi: Tüm soğutma sistemleri; Alüminyum radyatörler; Bakır/pirinç radyatörler; Karışık metal soğutma sistemleri; Diğer
lt-LT: Suderinama aušinimo sistemos medžiaga: Visos aušinimo sistemos; Aliumininiai radiatoriai; Variniai / žalvariniai radiatoriai; Mišrių metalų aušinimo sistemos; Kita
zh-CN: 适配的冷却系统材料: 所有冷却系统; 铝制散热器; 铜/黄铜散热器; 混合金属冷却系统; 其他
nl: Compatibel koelsysteemmateriaal: Alle koelsystemen; Aluminium radiatoren; Koperen/messing radiatoren; Koelsystemen van gemengde metalen; Overig
zh-TW: 相容的冷卻系統材質: 所有冷卻系統; 鋁製散熱器; 銅/黃銅散熱器; 混合金屬冷卻系統; 其他
it: Materiale compatibile con il sistema di raffreddamento: Tutti i sistemi di raffreddamento; Radiatori in alluminio; Radiatori in rame/ottone; Sistemi di raffreddamento in metallo misto; Altro
sv: Kompatibelt kylsystemmaterial: Alla kylsystem; Aluminiumkylare; Koppar-/mässingskylare; Kylsystem i blandade metaller; Annat
hr-HR: Kompatibilni materijal sustava hlađenja: Svi rashladni sustavi; Aluminijski hladnjaci; Bakreni/mjedeni hladnjaci; Rashladni sustavi od miješanog metala; Ostalo
el: Συμβατό υλικό συστήματος ψύξης: Όλα τα συστήματα ψύξης; Ψυγεία αλουμινίου; Ψυγεία χαλκού/ορείχαλκου; Συστήματα ψύξης μικτών μετάλλων; Άλλο
pl: Kompatybilny materiał układu chłodzenia: Wszystkie układy chłodzenia; Chłodnice aluminiowe; Chłodnice miedziane/mosiężne; Układy chłodzenia z różnych metali; Inne
fi: Yhteensopiva jäähdytysjärjestelmän materiaali: Kaikki jäähdytysjärjestelmät; Alumiinijäähdyttimet; Kupari-/messinkijäähdyttimet; Sekametalliset jäähdytysjärjestelmät; Muu
cs: Materiál kompatibilního chladicího systému: Všechny chladicí systémy; Hliníkové chladiče; Měděné/mosazné chladiče; Chladicí systémy z kombinovaných kovů; Jiné
bg-BG: Съвместим материал на охладителната система: Всички охладителни системи; Алуминиеви радиатори; Медни/месингови радиатори; Охладителни системи от смесени метали; Друго
da: Kompatibelt kølesystemmateriale: Alle kølesystemer; Kølere i aluminium; Kølere i kobber/messing; Kølesystemer i blandet metal; Andet
hu: Kompatibilis hűtőrendszer anyag: Minden hűtőrendszer; Alumínium hűtők; Réz/sárgaréz hűtők; Vegyes fém hűtőrendszerek; Egyéb
sk-SK: Kompatibilný materiál chladiaceho systému: Všetky chladiace systémy; Hliníkové chladiče; Medené/mosadzné chladiče; Chladiace systémy zo zmiešaných kovov; Iné
es: Compatibilidad con materiales del sistema de refrigeración: Todos los sistemas de refrigeración; Radiadores de aluminio; Radiadores de cobre/latón; Sistemas de refrigeración de metales mixtos; Otro
vi: Vật liệu hệ thống làm mát tương thích: Tất cả hệ thống làm mát; Bộ tản nhiệt bằng nhôm; Bộ tản nhiệt bằng đồng/đồng thau; Hệ thống làm mát kim loại hỗn hợp; Khác
ru: Совместимый материал системы охлаждения: Все системы охлаждения; Алюминиевые радиаторы; Медные/латунные радиаторы; Смешанные системы охлаждения; Другое
ko: 호환 가능한 냉각 시스템 소재: 모든 냉각 시스템; 알루미늄 라디에이터; 구리/황동 라디에이터; 혼합 금속 냉각 시스템; 기타
ro-RO: Material compatibil pentru sistemul de răcire: Toate sistemele de răcire; Radiatoare din aluminiu; Radiatoare din cupru/alamă; Sisteme de răcire din metale mixte; Altele